【裁判字號】    94,易,354
【裁判日期】    950330
【裁判案由】    違反毒品危害防制條例
【裁判全文】
臺灣花蓮地方法院刑事判決               94年度易字第354號
公  訴  人  臺灣花蓮地方法院檢察署檢察官
被      告  甲○○
上列被告因違反毒品危害防制條例案件，經檢察官提起公訴（94
年度毒偵字第1059號）及移送併案審理（95年度毒偵字第71號）
，因被告於準備程序中就被訴事實為有罪之陳述，經本院合議庭
裁定由受命法官獨任進行簡式審判程序，判決如下：
    主  文
甲○○連續施用第二級毒品，累犯，處有期徒刑拾月，扣案之第
二級毒品安非他命壹包（含袋重零點伍捌公克）、第二級毒品安
非他命包（合計毛重零點伍伍公克）均沒收銷燬，如附表所示
之物均沒收；又持有第一級毒品，累犯，處有期徒刑拾月，扣案
之第一級毒品海洛因壹拾包（合計淨重壹點零伍公克）、海洛
因殘渣袋壹個，均沒收銷燬。應執行有期徒刑壹年陸月，扣案之
第二級毒品安非他命壹包（含袋重零點伍捌公克）、第二級毒品
安非他命包（合計毛重零點伍伍公克）、第一級毒品海洛因壹
拾包（合計淨重壹點零伍公克）、海洛因殘渣袋壹個，均沒收
銷燬，如附表所示之物均沒收。
    事  實
一、甲○○前因2次違反毒品危害防制條例案件，先後經本院判
    處有期徒刑4月、8月，並定應執行刑10月確定，嗣於民國93
    年5月3日縮刑期滿執行完畢。又因施用毒品案件，經送強制
    戒治後，於92年3月4日停止處分釋放出監，嗣於92年5月17
    日戒治期滿。詎不知悔改，於上開強制戒治期滿釋放後5年
    內，復基於施用第2級毒品安非他命之概括犯意，自94年10
    月中旬某日起至95年3月4日止，在其位於花蓮市○○○街76
    號7樓之1住居處等地，以將安非他命放入玻璃球內燒烤後吸
    食其煙氣之方式，連續施用第2級毒品安非他命多次。另甲
    ○○明知海洛因係屬第1級毒品，非法不得持有，仍基於持
    有第1級毒品海洛因之犯意，於94年11月2日上午6時許，在
    花蓮市美琪遊藝場，向真實姓名年籍不詳、綽號「小明」之
    男子購買第1級毒品海洛因13包（合計淨重1.05公克），欲
    供自己日後施用，而自斯時起持有之。嗣於94年10月29日下
    午2時30分、同年11月2日上午10時20分、95年3月3日下午6
    時許，分別在花蓮市○○○街92號6樓之1、美崙飯店3樓電
    梯前、國興一街76號7樓之1號，為警對其採尿檢驗呈甲基安
    非他命陽性反應而查獲。並扣得第1級毒品海洛因13包（合
    計淨重1.05公克）、海洛因殘渣袋1個、第2級毒品安非他命
    1包（含袋重0.58公克）、第二級毒品安非他命3包（合計毛
    重0.55公克），及甲○○所有供施用安非他命所用如附表所
    示之物。
二、案經內政部海岸巡防總局東部地區巡防局、花蓮縣警察局花
    蓮分局分別移送台灣花蓮地方法院檢察署檢察官偵查起訴及
    移送本院併案審理。
    理  由
一、上開連續施用第2級毒品安非他命及非法持有第1級毒品海洛
    因之事實，業據被告甲○○於本院審理中坦承不諱，且其3
    次為警查獲時所採尿液經檢驗結果，均檢出呈現甲基安非他
    命陽性之反應，有慈濟大學濫用藥物檢驗中心檢驗總表暨真
    實姓名與檢體編號對照表各3紙在卷可稽，復有第1級毒品海
    洛因13包（合計淨重1.05公克）、海洛因殘渣袋1個、第2級
    毒品安非他命1包（含袋重0.58公克）、第2級毒品安非他命
    3包（合計毛重0.55公克），及甲○○所有供施用安非他命
    所用如附表所示之物扣案可資佐證，並有法務部調查局鑑定
    通知書調科壹字第280005649號1份在卷可稽，足證被告之自
    白與事實相符，堪予採憑。綜上，本件事證明確，被告前揭
    犯行，均堪認定。至法務部調查局鑑定通知書調科壹字第28
    0005649號雖誤植本案送鑑定之海洛因為12包云云，惟海岸
    巡防總局東部地區巡防局花蓮機動查緝隊94年11月2日東局
    機廿字第0940008644號移送書及扣押物品目錄表、臺灣花蓮
    地方法院檢察署扣押物清單94年毒字第262號及本件起訴書
    均記載：本件扣得之第1級毒品海洛因為13包等情明確，是
    本院認扣得之數量應以13包為準，附此敘明。
二、核被告所為，係犯毒品危害防制條例第10條第2項之施用第
    2級毒品罪，及同條例第11條第1項之持有第1級毒品罪。被
    告施用前持有第2級毒品安非他命，意在供己施用，故其持
    有之低度行為皆應為施用之高度行為吸收，不另論罪。又其
    先後多次施用第2級毒品安非他命之行為，時間緊接，觸犯
    構成要件相同之罪名，顯係基於概括犯意反覆為之，為連續
    犯，應依刑法第56條之規定論以一罪，並加重其刑。至檢察
    官雖未對被告94年11月2日以後之施用第2級毒品安非他命犯
    行起訴，惟此部分與已起訴部分有連續犯之裁判上一罪關係
    ，自為起訴效力所及，本院即得併予審判，附此敘明。被告
    所犯上開持有第1級毒品罪、連續施用第2級毒品罪兩罪間，
    犯意各別，行為互殊，觸犯構成要件不同之罪名，應予分論
    併罰。再查，被告前因2次違反毒品危害防制條例案件，先
    後經本院判處有期徒刑4月、8月，並定應執行刑10月確定，
    嗣於93年5月3日縮刑期滿執行完畢等情，有臺灣高等法院被
    告前案紀錄表及臺灣花蓮地方法院檢察署刑案資料查註紀錄
    表各1份在卷可稽，其於前案執行完畢後5年內，再犯本件有
    期徒刑以上之2罪，均為累犯，各應依刑法第47條之規定加
    重其刑；並就其上開連續施用第2級毒品罪部分依法遞加之
    。爰審酌被告曾因違反毒品危害防制條例案件之施用毒品罪
    ，經判處徒刑確定並執行完畢，有前揭刑案紀錄表在卷可稽
    ，竟不知悔悟，再度連續施用第2級毒品安非他命，另非法
    持有第1級毒品海洛因，欲供己日後施用，顯見其並無徹底
    戒除毒癮之決心，不應輕縱，惟念其犯後已於本院審理中坦
    承犯行，態度尚稱良好，及其施用期間非長等一切情狀，就
    其所犯2罪分別量處如主文所示之刑，並定其應執行刑，以
    資懲儆。
三、末查，扣案之第1級毒品海洛因13包（合計淨重1.05公克）
    、第2級毒品安非他命1包（含袋重0.58公克）、第2級毒品
    安非他命3包（合計毛重0.55公克），分屬第1級、第2級毒
    品，而扣案之海洛因殘渣袋1個，其上因沾黏第1級毒品海洛
    因且不可析離，亦應視為第1級毒品，均應依毒品危害防制
    條例第18條第1項前段之規定，併予宣告沒收銷燬。又扣案
    如附表所示之物，均為被告所有供其施用第2級毒品所用之
    物，業據被告於本院審理中供明在卷，均應依刑法第38條第
    1項第2款規定宣告沒收。
據上論斷，應依刑事訴訟法第299條第1項前段、第273條之1第1
項，毒品危害防制條例第10條第2項、第11條第1項、第18條第1
項前段，刑法第11條前段、第56條、第47條、第38條第1項第2款
、第51條第5款，判決如主文。
本案經檢察官張立言到庭執行職務。
中    華    民    國    95    年    3     月    30    日
                  刑事第二庭    法  官  林  韋  岑
上列正本證明與原本無異。
如對本判決不服，應於送達後10日內，向本院提出上訴狀。（應
抄附繕本）
                            書記官
中    華    民    國    95    年     3    月     31   日
附表：
編號   物品名稱           數量
一、夾鏈袋                陸拾肆只
二、小皮包                壹只
三、分裝袋                壹佰拾柒個
四、吸食器                乙組
五、吸管                  肆支
附錄本判決論罪科刑之法律條文：
毒品危害防制條例第10條第2項：
施用第二級毒品者，處3年以下有期徒刑。
毒品危害防制條例第11條第1項：
持有第一級毒品者，處3年以下有期徒刑、拘役或新臺幣5萬元以
下罰金。


司法院資訊處製作；財團法人民間司法改革基金會備份。
